

# **GIULIANO ESPEJO**

Desarrollador Back-End

### **SOBRE MÍ**

Desarrollador Back-End con experiencia en el desarrollo de aplicaciones utilizando Java y Spring Boot. Apasionado por crear soluciones tecnológicas eficientes y seguras. Competente en la implementación de APIs, seguridad de aplicaciones, y autenticación mediante JWT y OAuth2.

#### CONTACTO



+54 9 261 251 5732



espejogiuliano@gmail.com



Mendoza, Argentina



<u>LinkedIn</u>



<u>Github</u>

### **TECNOLOGIAS**



Java



Spring Boot



#### IDIOMA

Inglés A2. Español nativo.

## EXPERIENCIA LABORAL

#### TUTOR PRE-UNIVERSITARIO - UTN FRM

feb. 2024 - jun. 2024

Tutor de ingresantes

- Elaboración de material didáctico.
- Dictado de clases de apoyo y asesoría en foros.
- Asistencia y control durante exámenes.

#### SEMILLERO LATAM - QUINTO IMPACTO

Jul. 2023 - feb. 2024

Desarrollador Back-End, Spring Boot

- Desarrollo de una API para bolsa de trabajo.
- Configuración de seguridad y algoritmos estadísticos.
- Implementación de autenticación utilizando JWT.

#### Nov. 2023 - Ene. 2024

Desarrollador Back-End, Spring Boot

- Desarrollo de API para e-commerce.
- Configuración de seguridad con Google OAuth2 y JWT.
- Optimización de rendimiento y manejo de datos.

# REPARACIÓN DE EQUIPOS INFORMÁTICOS

Sep. 2021 - Nov. 2023

Reparación de equipos informáticos

- Diagnóstico y resolución de problemas de hardware y software.
- Mantenimiento preventivo y restaurativo de sistemas.

#### ESTUDIOS

# UNIVERSIDAD TECNOLÓGICA NACIONAL 2022 - 2024.

Tecnicatura Universitaria en Programación.

# ESCUELA SECUNDARIA SAN BUENAVENTURA

2017-2021

Bachiller con orientación en Economía.